# 请教陈老师关于销售退回的问题

提问人：nanzhuxiang 时间：2022-06-14 10:45:08
陈老师，准则应用指南中有这样一个例子：
甲公司向家具店销售 10 张餐桌，每张餐桌的价格为 1000 元，成本为 750 元。根据合同约定，家具店有权在收到餐桌的 30 天内退货，但是需要向甲公司支付 10%的退货费（即每张餐桌的退货费为 100 元）。根据历史经验，甲公司预计的退货率为 10%,且退货过程中，甲公司预计为每张退货的餐桌发生的成本为 50 元。上述价格均不包含增值税，假定不考虑相关税费影响，甲公司在将餐桌的控制权转移给家具店时的账务处理为：
借：应收账款 10 000
贷：主营业务收入 9 100
预计负债——应付退货款 900
借：主营业务成本 6 800
应收退货成本 700
贷：库存商品 7 500
比如 30 天满后，实际的退货率的确为10%，甲公司为退货的餐桌实际发生的成本也为 50 元，那甲公司收回的餐桌的入账价值为 700 吗？（借：库存商品 700 贷：应收退货成本 700 ），那么实际支出的这 50 元应该怎么入账呢？

回答人：chenyiwei
收回餐桌的实际入账成本为 750 。实际支出的 50 计入收回商品成本（借：库存商品 750 ，贷：应收退货成本 700 ，贷：银行存款 50 ；借：预计负债——应付退货款 900 ，贷：银行存款 900 ）。